【裁判字號】    95,交聲,103
【裁判日期】    950526
【裁判案由】    違反道路交通管理處罰條例聲明異議
【裁判全文】
臺灣桃園地方法院刑事交通事件裁定     95年度交聲字第103號
原處分機關  交通部公路局新竹區監理所桃園監理站
異  議  人
即受處分人  甲○○
上列受處分人因違反道路交通管理處罰條例案件，不服交通部公
路局新竹區監理所桃園監理站95年2 月7 日所為之處分（原處分
：桃監裁罰字第裁52-DA0000000號），聲明異議，本院裁定如下
：
    主  文
異議駁回。
    理  由
一、原處分意旨則以：聲明異議人即受處分人甲○○先生所有37
    53-DK 號自用小客車於95年1 月4 日14時32分將車輛停放於
    桃園市○○路2 巷（學校旁），為桃園縣警察局交通隊逕行
    舉發「在顯有妨礙他車通行處所停車者（違規停車拖吊）」
    ，並填掣桃警局交字第DA0000000 號違規通知單移送本站，
    因認異議人違反道路交通安全規則第112 條第1 項第9 款規
    定，依道路交通管理處罰條例第56條第1 項第5 款規定，再
    依違反道路交通管理事件統一裁罰標準及處理細則第43、44
    、61條規定，裁罰異議人新台幣900 等語。
二、聲明異議意旨略以：該路段原為單行道，地面會有單行道之
    行車指示線，日前已拓寬為雙向道，且路面為原先4 倍寬，
    但該指示線並未塗消，甚至路口因單行道而禁止右轉之交通
    指示牌亦無取消，並於該處連續拖吊，顯有故陷駕駛人，為
    此提起本件異議云云。
三、按「汽車停車時，應依左列規定：‧‧‧九、顯有妨害他車
    通行之處所，不得停車。」，道路交通安全規則第112 條第
    1 項第9 款所明文規定；又「汽車駕駛人停車時，有左列情
    形之一者，處新臺幣六百元以上一千二百元以下罰鍰：‧‧
    ‧五、在顯有妨礙他車通行處所停車者。」，為道路交通管
    理處罰條例第56條第1 項第5 款所明文規定，先予敘明。
四、經查：聲明異議人即受處分人甲○○先生所有3753-DK 號自
    用小客車於95年1 月4 日14時32分將車輛停放於桃園市○○
    路2 巷（學校旁）路側白線處，車身已踰越白線左側，佔用
    部分車道之事實，為異議人所不爭執，並經證人即舉發違規
    警員傅祥慶於本院訊問時具結證述明確（見本院95年4 月7
    日訊問筆錄），且有桃園縣警察局交通隊警員所拍攝之舉發
    照片在卷可稽，是異議人所有之3753-DK 號自用小客車於前
    揭時間、地點停車之事實已堪認定。異議人雖以前情置辯，
    然按白實線‧‧‧設於路側者，作為車輛停放線，固為道路
    交通標誌標線設置規則第149 條規定第1 項第3 款所明文規
    定，惟駕駛人於路側劃有白線路段停車時，仍應注意其停車
    是否顯有妨害他車之通行，否則道路交通安全規則第112 條
    第1 項第9 款規定即失其規範之意義。本件依前開舉發照片
    所示，異議人前開自小客車停車之路段是雙向單車道之道路
    ，路段中劃黃虛線（依交通標誌標線設置規則第149 條規定
    第1 項第2 款規定，黃虛線設於路段中，用以分隔對向車道
    ），證人傅祥慶證稱，異議人違規地點，該處邊線距離人行
    道約15公分的寬度，異議人停放的自小客車，只有九分之一
    停在白實線內，其他部分都停在車道內。並參照舉發違規照
    片所示，異議人汽車停放之情形：汽車車身幾乎停於車道內
    ，足認異議人前開汽車停於該處確已明顯妨害他車通行，是
    其前開汽車在顯有妨害他車通行處所停車之事實，已至堪認
    定。又對照異議人聲明異議狀所附照片所示，在對向車道旁
    停放的車輛，均依照規定順向停放在白實線內，而未占用車
    道之情形以觀，異議人指因其車輛停放在單行道指示標誌上
    故受罰云云，顯與其所有車輛係違規停放在車道內無涉，異
    議人前開所辯，顯屬推諉卸責之詞，顯不足採。綜上，異議
    人駕駛之前開汽車既大部分係停放在車道上，即屬顯在妨害
    他車通行處所停車，原處分機關依異議人違規事實為前開裁
    決，其處分自無不當，是異議人之聲明異議為無理由，應予
    駁回。
據上論斷，應依道路交通案件處理辦法第19條，裁定如主文。
中    華    民    國    95    年    5     月    26    日
                           臺灣桃園地方法院交通法庭
                                法  官   黃永定
以上正本證明與原本無異。
如不服本裁定，應於裁定送達後5 日內向本院提出抗告狀。
                                書記官   施春祝
中    華    民    國    95    年    5     月    26    日


司法院資訊處製作；財團法人民間司法改革基金會備份。
